【裁判字號】    97,易,12
【裁判日期】    970213
【裁判案由】    竊盜
【裁判全文】
臺灣臺東地方法院刑事判決                97年度易字第12號
公  訴  人  臺灣臺東地方法院檢察署檢察官
被      告  乙○○
上列被告因竊盜案件，經檢察官提起公訴（96年度偵字第2667號
），本院判決如下：
    主  文
江金城於夜間侵入住宅竊盜，累犯，處有期徒刑肆月，如易科罰
金，以新臺幣壹仟元折算壹日。
    事  實
一、乙○○前因竊盜案件，經本院以94年度東簡字第250 號判處
    有期徒刑1年、緩刑4年，於緩刑期間，另犯竊盜罪，經本院
    以94年度易字第267號判處有期徒刑6月，於95年4 月11日入
    監執行，並上開緩刑經撤銷，兩罪接續執行，而94年度東簡
    字第250 號判決依中華民國九十六年罪犯減刑條例規定減為
    有期徒刑6月，於民國96年7月16日執行完畢出監，猶不知悔
    改，竟意圖為自己不法之所有，於96年10月30日晚間11時30
    分許，徒手將丙○○位在臺東縣海端鄉○○村○○路45號住
    處之廚房鐵門打開而進入，取得廚房內之塑膠袋1 只後，徒
    手將丙○○所有之臺灣啤酒6瓶、補力康4瓶放置於上開塑膠
    袋內而竊取之，價值共約新臺幣（下同）580 元，並於竊取
    上開物品時使飲料1 包掉入上開塑膠袋內。嗣乙○○推開廚
    房鐵門欲離開現場之際，適見丙○○推開房門往外查看，其
    便將裝有上開贓物之塑膠袋放置於廚房鐵門外的走道上，而
    躲藏於冰箱旁，然仍為丙○○發現，乙○○乃逃離現場，經
    丙○○報警處理，當場查獲裝有臺灣啤酒6瓶、補力康4瓶、
    飲料1包之塑膠袋1只，而悉上情。
二、案經臺東縣警察局關山分局報請臺灣臺東地方法院檢察署檢
    察官偵查起訴。
    理  由
一、證據能力方面：
    按被告以外之人於審判外之陳述，雖不符刑事訴訟法第 159
    條之1至之4之規定，而經當事人於審判程序同意作為證據，
    法院審酌該言詞陳述或書面陳述作成時之情況，認為適當者
    ，亦得為證據；當事人、代理人或辯護人於法院調查證據時
    ，知有第159條第1項不得為證據之情形，而未於言詞辯論終
    結前聲明異議者，視為有前項之同意，刑事訴訟法第159 條
    之5 定有明文。查本案檢察官所舉之證據，被告乙○○於本
    院審理中均表示沒有意見，且迄於言詞辯論終結前，亦未就
    本院所調查之證據資料主張有刑事訴訟法第159條第1項不得
    為證據之情形，本院審酌該證據作成之情況，認均無不適當
    情事，依刑事訴訟法第159條之5第2 項之規定，均有證據能
    力，合先敘明。
二、上揭犯罪事實，業據被告於警詢、偵查及本院審理時均坦承
    不諱，核與證人即被害人丙○○證述之情節相符，並有贓物
    認領保管單、刑案現場測繪圖各1紙、現場照片6張在卷可稽
    ，足認被告之自白與事實相符，罪證明確，犯行洵堪認定。
三、核被告所為，係犯刑法第321條第1項第1 款之侵入住宅竊盜
    罪嫌。被告有犯罪事實欄一所載之論罪科刑執行情形，此有
    臺灣高等法院被告前案紀錄表1 紙在卷可佐，被告受有期徒
    刑之一部減免而執行完畢後，5 年內故意再犯本件有期徒刑
    以上之罪，應依刑法第47條第1 項規定論以累犯，並加重其
    刑。又被告為一輕度智障之人，有其身心障礙手冊在卷可佐
    ，其所竊飲料物品價值僅數百元，對被害人所生危害非鉅，
    且被害人丙○○於偵查中明示因與被告為鄰居關係，不願再
    告訴，衡之被告竊盜之犯罪情節及其所犯罪名之法定刑責，
    堪認情輕法重，在客觀上足以引起一般之同情，雖宣告法定
    最低本刑，猶嫌過重，爰依刑法第59條之規定，酌量減輕其
    刑，並依法先加後減。爰審酌被告不思正道取財，貪慾圖便
    ，苟且偷盜，惟犯罪所得財物價值不高，兼衡被告犯罪後坦
    承犯行，及其犯罪動機、目的、罹有輕度智障、智識程度不
    高等一切情狀，量處如主文所示之刑，並諭知易科罰金之折
    算標準。
據上論斷，應依刑事訴訟法第284條之1、第299條第1項前段，刑
法第321條第1項第1款、第47條第1項、第59條、第41條第1 項前
段，判決如主文。
本案經檢察官甲○○到庭執行職務。
中    華    民    國    97    年    2    月    13     日
                  刑事第三庭    法  官  蔡玉雪
以上正本證明與原本無異。
如不服本判決應於收受本判決後10日內向本院提出上訴書狀；上
訴書狀應敘述具體理由。未敘述上訴理由者，應於上訴期間屆滿
後20日內向本院補提理由書狀（均須按他造當事人之人數附繕本
）。「切勿逕送上級法院」。
告訴人或被害人對於本判決如有不服，請書具不服之理由狀，請
求檢察官上訴者，其上訴期間之計算係以檢察官收受判決正本之
日期為準。
                                書記官  陳昭穎
中    華    民    國    97    年    2    月    13     日
附錄本案論罪科刑法條全文：
刑法第321條（加重竊盜罪）
犯竊盜罪而有左列情形之一者，處6月以上、5年以下有期徒刑：
一  於夜間侵入住宅或有人居住之建築物、船艦或隱匿其內而犯
    之者。
二  毀越門扇、牆垣或其他安全設備而犯之者。
三  攜帶兇器而犯之者。
四  結夥三人以上而犯之者。
五  乘火災、水災或其他災害之際而犯之者。
六  在車站或埠頭而犯之者。
前項之未遂犯罰之。


司法院資訊處製作；財團法人民間司法改革基金會備份。
